【裁判字號】    90,簡上,49
【裁判日期】    900829
【裁判案由】    違反毒品危害防制條例
【裁判全文】
臺灣基隆地方法院刑事判決                            九十年度簡上字第四九號
    上  訴  人
    即  被  告  甲○○
右上訴人因違反毒品危害防制條例案件，不服本院基隆簡易庭九十年度基簡字第二七
０號中華民國九十年五月二十五日第一審刑事簡易判決（聲請案號：九十年度毒偵字
第二七０號），提起上訴，本院管轄之第二審合議庭判決如左：
    主  文
上訴駁回。
    事實及理由
一、本案經審理結果，認第一審判決以被告甲○○所為係犯毒品危害防制條例第十條
    第二項之施用毒品罪，量處有期徒刑五月及諭知易科罰金以參佰元折算壹日，其
    認事用法及量刑均無不當，應予維持，並引用第一審判決書及檢察官聲請簡易判
    決處刑書記載之事實、證據及理由。
二、上訴人即被告甲○○上訴意旨雖矢口否認有何施用毒品之犯行，並辯稱：伊前因
    施用安非他命遭觀察勒戒處分後即已戒絕未再施用，而伊於採尿前數日曾因感冒
    頭痛等症狀服用感冒、止痛藥一段時間，可能因此種藥物含有類似安非他命成份
  致驗尿呈陽性反應云云。惟按「安非他命 (Amphetamine）被用為支氣管擴張劑
    ，食慾抑制劑及治療抑鬱之興奮劑。甲基安非他命用以治療因酒精、巴比妥、麻
    醉劑及麻醉藥品等引起之麻痺，昏睡與精神恍惚，同時亦用以維持麻醉外科手術
    下之血壓，但很快的引起了濫用。由於安非他命具有高度提神效果，能興奮情緒
    ，疲勞感消失，因此許多卡車司機、運動員及學生較易濫用，甚至於不少經正常
    醫師處分，用以控制飲食，減輕體重及治療抑鬱症者，仍可能會不知不覺產生習
    慣性、上癮，安非他命在醫療上是不太有價值之藥品，治療抑鬱症不能與其他藥
    品相比，治療肥胖症效果令人懷疑，慬能用來治療少數嗜眠症（Narcolepsy ）
    或癲癇症（Epilepsy）患者使用抗痙攣藥物（Anticonvulsants)控制發作時所引
    起之催眠作用。」（引自台灣省政府衛生處於八十三年十一月編印之毒品危害防
    制輔導人員手冊），可見安非他命在藥理作用上係屬於中樞神經興奮劑，本不能
    用來治療感冒、咳嗽、頭痛、腰酸、筋骨疼痛等症狀，何況安非他命經行政院衛
    生署於七十九年十月九日以七九、十、九衛署藥字第九０四一四二號公告列入麻
    醉藥品管理條例第二條第四款所定「化學合成麻醉藥品」管理，並禁止非法持有
    及施打、吸用後，市售經核准製造之成藥，已不可能使用安非他命做為其成分。
    被告空言其因感冒、頭痛之症狀，而服用市售成藥，致引起尿液呈甲基安非他命
    陽性反應，尚屬無據。又查被告為警查獲時所採尿液經送法務部調查局以氣相層
    析質譜儀分析法複驗結果，呈安非他命陽性反應，此有該局九十年六月二十八日
    （九０）陸（一）字第九００三九三０三號檢驗通知書一紙在卷可稽，足見其確
    於前案不起訴處分後，第三度施用安非他命。綜上所述，被告甲○○所辯均屬事
    後卸責之詞，不足採信，本件事證已臻明確，被告犯行洵堪認定。從而，原審判
    決為無不合，被告上訴求予撤銷云云，為無理由，應予駁回。
三、被告經合法傳喚，無正當理由不到庭，爰不待其陳述逕行判決。
據上論斷，應依刑事訴訟法第四百五十五條之一第一項、第三項、第三百六十八條、
第三百七十三條、第三百七十一條，判決如主文。
本案經檢察官劉嶽承到庭執行職務。
中     華     民     國      九十       年      八      月    二十九    日
                                  臺灣基隆地方法院刑事第三庭
                                      審判長法  官  林 火 炎
                                            法  官  陳 培 仁
                                            法  官  姚 貴 美
右正本證明與原本無異。
本件判決不得上訴。
                                            書記官  明 祖 斌
中     華     民     國      九十       年      九      月      三      日


司法院資訊處製作；財團法人民間司法改革基金會備份。
